臺灣嘉義地方法院刑事判決　　　　　 100年度交簡上字第34號
上　訴　人　臺灣嘉義地方法院檢察署檢察官
被　　　告　王威超
上列上訴人因被告業務過失致死案件，不服本院嘉義簡易庭中華
民國一百年三月三十一日第一審簡易判決（一百年度嘉交簡字第
一七八號，起訴案號：九十九年度偵字第七九三一號），提起上
訴，本院管轄之第二審合議庭判決如下：
    主    文
原判決撤銷。
王威超從事業務之人，因業務上之過失致人於死，處有期徒刑陸
月，如易科罰金，以新臺幣壹仟元折算壹日。
    犯罪事實
一、王威超係計程車司機，以駕駛營業用小客車載客為業，為從
    事駕駛業務之人，於民國九十九年九月十一日上午，駕駛車
    牌號碼一七九—ＭＨ號營業用小客車，沿嘉義市○○路由西
    往東方向行駛，嗣於同日上午六時四十五分許，途經該路三
    五號前時，應注意汽車行駛時，駕駛人應注意車前狀況，並
    隨時採取必要之安全措施，且依當時天候晴，日間自然光線
    ，市區道路○○路面、乾燥、無缺陷、無障礙物、視距良好
    ，於客觀上並無不能注意之情形，竟疏未注意車前狀況，適
    有行人劉煉由南往北方向於路段中穿越軍輝路，亦疏未注意
    右側來車，小心迅速通行，王威超未注意車前狀況，並隨時
    採取必要之安全措施，即貿然前行，而將劉煉撞擊倒地，致
    劉煉受有頭部外傷、顱骨骨折併顱內出血、肺部挫傷及肺水
    腫等傷害，經送醫急救後延至九十九年九月二十八日上午十
    一時十分許不治死亡。王威超於本件車禍肇事後，於有偵查
    權限之機關或人員知悉肇事者為何人前，主動向到場處理之
    警員承認為其駕車肇事，而自首接受裁判。
二、案經王威超自首及劉煉之子劉邦彥訴由嘉義市政府警察局第
    二分局報告臺灣嘉義地方法院檢察署檢察官相驗後自動檢舉
    偵查起訴，由原審法院裁定逕以簡易判決處刑。
    理    由
一、按被告以外之人於審判外之陳述，經當事人於審判程序同意
    作為證據，法院審酌該言詞陳述或書面陳述作成時之情況，
    認為適當者，亦得為證據。當事人、代理人或辯護人於法院
    調查證據時，知有第一百五十九條第一項不得為證據之情形
    ，而未於言詞辯論終結前聲明異議，視為有前項之同意，刑
    事訴訟法第一百五十九條之五定有明文。查本件認定事實所
    引用之陳述證據，經本院於審理時提示被告王威超表示無意
    見，迄於言詞辯論終結前亦未聲明異議，可認為同意作為證
    據，本院審酌該陳述證據之取得過程並無瑕疵，與本案待證
    事實間復具有相當之關聯性，以之為本案證據尚無不當，自
    得採為證據。
二、上開事實，業據被告王威超於警詢（見相驗卷第六至九、一
    四頁）、偵查（見相驗卷第三八頁）及本院（見本院交訴字
    卷第一五頁、本院簡上字卷第二一、四八、五一至五三頁）
    坦承不諱，參以：
  (一)告訴人劉邦彥於警詢（見相驗卷第三至五、一五頁）、偵查
    （見相驗卷第三八頁）指訴明確，復有道路交通事故現場圖
    （見相驗卷第一一頁）、道路交通事故調查報告表(一)、(二)（
    見相驗卷第一二、一三頁）、現場照片（見相驗卷第二九至
    三六頁、本院簡上字卷第四○、四一頁）附卷可稽。且被害
    人劉煉因本件車禍受有頭部外傷、顱骨骨折併顱內出血、肺
    部挫傷及肺水腫等傷害，經送醫急救後延至九十九年九月二
    十八日上午十一時十分許不治死亡等情，亦經臺灣嘉義地方
    法院檢察署檢察官督同檢驗員相驗屬實，製有相驗筆錄（見
    相驗卷第三七頁）、檢驗報告書（見相驗卷第四二至四八頁
    ）及相驗屍體證明書（見相驗卷第四一頁）在卷足憑，並有
    財團法人天主教聖馬爾定醫院診斷證明書（見偵查卷第一七
    頁）在卷可參。
  (二)按汽車行駛時，駕駛人應注意車前狀況及兩車併行之間隔，
    並隨時採取必要之安全措施，道路交通安全規則第九十四條
    第三項定有明文。被告領有駕駛執照，對上開規定自難諉為
    不知，依上揭道路交通事故調查報告表(一)之記載，肇事當時
    天候晴，日間自然光線，市區道路○○路面、乾燥、無缺陷
    、無障礙物、視距良好，於客觀上顯無不能注意之情事。詎
    被告竟疏於注意車前狀況，並隨時採取必要之安全措施，即
    貿然前行，因而肇事，被告對於本件車禍之發生，確有過失
    。本件交通事故經送請臺灣省嘉雲區車輛行車事故鑑定委員
    會鑑定結果亦認：被告駕駛營業用小客車，未注意車前狀況
    ，為肇事次因，有臺灣省嘉雲區車輛行車事故鑑定委員會一
    百年六月二十七日嘉雲鑑0000000字第一○○五八○
    二一九二號函附鑑定意見書附卷足憑（見本院簡上字卷第三
    一、三二頁）。又被害人因本件車禍而死亡，被告之過失行
    為，與被害人之死亡結果間，顯具有相當因果關係。雖被害
    人亦有於路段中穿越道路，未注意右側來車，小心迅速通行
    之過失，仍無法解免被告過失之責。本案事證明確，被告過
    失致人於死犯行堪以認定。
三、被告係計程車司機，以駕駛營業用小客車載客為業，業據被
    告於本院供明在卷（見本院簡上字卷第五一頁），為從事駕
    駛業務之人，其因業務過失致被害人死亡，核係犯刑法第二
    百七十六條第二項之業務過失致人於死罪。又查被告於本件
    車禍肇事後，於有偵查權限之機關或人員知悉肇事者為何人
    前，主動向到場處理之警員王耀慶承認為其駕車肇事，有本
    院一百年五月十三日辦理刑事案件電話紀錄查詢表附卷可稽
    （見本院簡上字卷第二六頁），參以被告事後並未逃避偵審
    之事實，應認被告合於自首之要件，爰依刑法第六十二條前
    段之規定減輕其刑。原審認被告所犯罪證明確，予以論罪科
    刑，固非無見，惟本件事故之發生，被告係屬肇事次因，被
    害人亦有於路段中穿越道路，未注意右側來車，小心迅速通
    行之過失，且被告於肇事後，迄未與被害人家屬達成民事和
    解，獲得其諒解，原審未斟酌被害人亦有過失，且被告前於
    八十九年間已有業務過失致重傷之前案紀錄，本案迄未獲得
    被害人家屬諒解，原審遽以宣告緩刑，尚有未洽。檢察官循
    告訴人之請求提起上訴，指原判決量刑過輕，雖無理由，惟
    原判決既有可議，自應由本院予以撤銷改判。爰依被告於本
    院之供述及卷內事證等，審酌：被告係高職畢業之智識程度
    ，其就本次車禍之過失程度為肇事次因，造成被害人死亡之
    結果，被害人就本件車禍本身亦有過失等一切情狀，量處如
    主文所示之刑，並諭知易科罰金之折算標準。
據上論斷，應依刑事訴訟法第四百五十五條之一第一項、第三項
、第三百六十九條第一項前段、第三百六十四條、第二百九十九
條第一項前段，刑法第二百七十六條第二項、第六十二條前段、
第四十一條第一項前段，刑法施行法第一條之一第一項、第二項
前段，判決如主文。
本案經檢察官陳志川到庭執行職務。
中    華    民    國   100    年    7     月    27    日
                    交通法庭    審判長法  官  陳仁智
                                      法  官  葉淑儀
                                      法  官  鄭雅文
以上正本證明與原本無異。
本判決不得上訴。
中    華    民    國   100    年    7     月    27    日
                                      書記官  潘宜伶
附錄論罪科刑法條：
刑法第二百七十六條第二項
從事業務之人，因業務上之過失犯前項之罪者，處五年以下有期
徒刑或拘役，得併科三千元以下罰金。